【裁判字號】    94,訴,2957
【裁判日期】    950223
【裁判案由】    免職
【裁判全文】
臺北高等行政法院判決
                                     94年度訴字第02957號
                              .
原      告  甲○○
被      告  臺北市政府
代  表  人  乙○○（市長）
訴訟代理人  丁○○
            己○○
被      告  臺北市政府警察局中山分局
代  表  人  蔡義猛（分局長）住同上
訴訟代理人  丙○○
            戊○○
上列當事人間因免職事件，原告不服公務人員保障暨培訓委員會
中華民國94年7月5日94公審決字第150號復審決定及94公申決字
第93號再申訴決定，提起行政訴訟。本院判決如下：
    主  文
原告之訴駁回。
訴訟費用由原告負擔。
    事  實
原告原為臺北市政府警察局萬華分局（下稱萬華分局）警備隊警
員，於民國（下同）93年6月30日調任台北市政府警察局中山分
局（下稱中山分局）警備隊警員，因其93年考績年度中，平時考
核獎懲相互抵銷後，累積申誡4次、記過6次，已達2大過以上，
經中山分局94年1月4日93年度第7次考績委員會及臺北市政府警
察局同年月14日94年第2次考績委員會議審議決議，認其業已符
合警察人員管理條例第31條第1項第11款規定應予免職情事，報
經內政部警政署94年1月25日警署人字第0940010459號書函核復
同意照辦。臺北市政府爰以94年1月31日府人三字第09402524700
號令核布免職，未確定前先行停職在案。原告不服，提起復審，
遭決定駁回，遂提起本件行政訴訟。又原告於93年12月25日酒後
滋事言行失檢，影響警譽，經中山分局於93年12月27日以北市警
中分人字第09366742300號令，記過2次，原告不服提出申訴，復
不服中山分局94年2月25日北市警中分督字第09430521000號申訴
決定提起再申訴，經公務人員保障暨培訓委員會（下稱保訓會）
於94年7 月5 日以94公申決字第0093號再申訴決定將再申訴駁回
，原告復不服該再申訴決定，一併提起本件行政訴訟。茲摘敘兩
造訴辯意旨如次：
甲、原告方面：
壹、聲明：
  一、復審決定、再申訴決定、臺北市政府94年1月31日府人三
      字第09402524700號免職令及中山分局94年2月25日北市警
      中分督字第09430521000號書函均撤銷。
  二、訴訟費用由被告負擔。
貳、陳述：
  一、其實原告於「嘉家賓館」係借房間休息，並無滋事，惟稍
      事休息之後發現皮包遺失，乃因房間休息之房租費與「嘉
      家賓館」發生一些誤會，剛好中正橋派出所員警到該賓館
      臨檢，遂通知中山分局警備隊，並由小隊長張旭仁接獲該
      通知，張小隊長與原告平時相處不睦，趁機作大，原告倘
      與服務小姐張心儀不認識豈有可能允許原告到508室去休
      息。可傳張心儀到庭作證。
  二、中山分局隔壁福客多超商店員訴外人戴天豪，在平時常與
      原告聊天，彼此均熟識，並非不認識，原告因皮包遺失，
      身無分文，不好意思向同事開口借200元車資，才向戴天
      豪商借，根本無爭執、勒索之情事，被告中山分局稱有錄
      影帶為證，其實並未曾拿過錄影帶。可傳喚戴天豪先生去
      作證。詎知被告中山分局竟以此小小事件，擴大不實的惡
      整原告，例如：原告於26日回被告中山分局後即到隊上警
      備休息室（寢室）休息。據小隊長張旭仁稱：得知原告滋
      事，即向隊長李進發陳報後，隊長以電話0000-0000與原
      告之行動電話0000000000聯絡均無回應，應該是關機或拒
      絕接聽狀態。惟既然有以電話聯絡原告，豈無通聯紀錄？
      又原告係從正門進寢室休息，亦有其他同仁看到，豈有找
      不到原告之理？
  三、請提供原告93年12月25日酒後向福客多超商服務生戴天豪
      要車錢錄影帶供勘驗。
  四、原告原在萬華警分局警備隊服務，因與當時之上司相處不
      睦，因此申請調離該分局，嗣後獲准調被告中山分局，在
      未到中山分局報到前，即聞警備隊第2組組長謝德義流言
      ，謂將原告整倒在中山分局，此有當時之隊長陳樹欉及人
      事助理員鄭文科2位均有聽到此傳聞。請傳喚到庭作證即
      可明瞭。其整人之事實如下列：
    (一)原告於93年8月間（原告係於93.6.30報到）由代班之小隊
      長許永春叫原告及訴外人莊明祥等4人均為備勤人員可上
      2樓備勤室休息待命，惟以原告查勤不在為由記3次申誡。
      第1次係第2組組長謝德義叫值班人員打電話給原告叫原告
      下來，原告下樓見到第2組組長，組長說未曾要原告來見
      他，不知為何成為第1次申誡之事實，樓上樓下而已，既
      是人在備勤室備勤，組長有請，原告接到電話，豈有不下
      樓之理? 第2次係有位偵查員蔡三寶到備勤室叫原告幫其
      送公文到警察局，原告跟蔡三寶到第3組拿其公文準備為
      其送公文時，該偵查員又拿回該公文而未成行，據稱原告
      到第3組時，有查勤，如此亦謂原告在備勤室睡覺非在備
      勤，其實那時原告衣服是整齊備勤狀態，而為第2 次申誡
      之事由記2 次申誡。
    (二)原告於萬華警分局警備隊，93年5月10日派赴總統府前，
      擔任聚眾活動勤務；及同年5月20日總統就職典禮勤務，
      經小隊長楊進旺口頭告知，此2次勤務均符合嘉獎條件，
      且均已報獎，惟至93年底未見核文。
    (三)至中山警分局報到後，於93年下半年度原告參加臺北市政
      府警察局3,000公尺長跑訓練測驗，如達到3,000公尺跑14
      分鐘以內時，可得嘉獎1次，而原告之成績是13分35秒，
      當然可得嘉獎1次，亦已呈報，至93年底亦未見核文。
    (四)至有關93年底，即93年12月26日凌晨於「嘉家賓館」及「
      隔壁福客多借款」之芝麻小事則小題大作呈報記2次過，
      為累積2大過呈報免職，這件懲處之核定又為何如此神速
      ？在短短5天（含記2次小過在內），此如非有心人故意操
      作，那來如此神速？
乙、被告方面：
壹、聲明：
  一、原告之訴駁回。
  二、訴訟費用由原告負擔。
貳、陳述：
  一、被告臺北市政府部分：
    (一)按警察人員管理條例第2條規定：「警察人員之管理，依
      本管理條例之規定；本條例未規定者，適用有關法律之規
      定。」、同條例第28條規定：「警察人員平時考核，……
      。懲處，分申誡、記過、記大過、免職及免官。前項獎懲
      標準，除依本條例規定外，由內政部商請銓敘部定之。」
      、同條例第31條規定：「警察人員有左列各款情形之一者
      ，遴任機關或其授權之機關、學校應予免職：……十一、
      同一考績年度中，其平時考核獎懲互相抵銷後累積已達2
      大過者。……前項第1款及第6款至第11款免職處分於確定
      後執行，未確定前應先行停職。依第1項免職者，並予免
      官。」，復按同條例第32條規定：「警察人員之考績，除
      依本條例規定者外，適用公務人員考績法之規定。」次按
      公務人員考績法施行細則第15條規定：「本法第12條第1
      項第1款所稱平時考核獎懲得互相抵銷，指嘉獎、記功、
      記大功與申誡、記過、記大過得互相抵銷。前項獎懲，嘉
      獎3次作為記功1次；…申誡3次作為記過1次；記過3次作
      為記1大過。」、再按公務人員考績法第14條第3項規定：
      「考績委員會對於擬予考績列丁等及1次記2大過人員，處
      分前應給予當事人陳述及申辯之機會。」本案原告至93年
      12月27日為止，其該年度平時考核獎懲相互抵銷後，累積
      仍達2大過以上，事證明確，符合上述管理條例第31條第1
      項第11款應予免職之規定，且被告亦依公務人員考績法第
      14條第3項規定，通知原告列席陳述意見。被告已踐行正
      當法律程序，原告2大過免職事證明確，被告認事用法並
      無不當。
    (二)按公務員服務法第5條規定：「公務員應誠實清廉，謹慎
      勤勉，不得有驕恣貪惰，奢侈放蕩，及冶遊賭博，吸食煙
      毒等，足以損失名譽之行為。」及警察人員獎懲標準表五
      、規定：「有左列情形之一者，記過：（一）…（三）酗
      酒滋事者。…。」是以，警察人員應誠實清廉，謹慎勤勉
      。卷查本案緣起於93年12月26日福客多超商 （南京東路
      一段3號）副店長陳○○持錄影帶至中山分局投訴指稱：
      原告於94年12月25日凌晨1時08分酒後欲向該店大夜班店
      員戴○○索取金錢，疑涉酒後滋事影響警譽，請求中山分
      局依規定處理。另據嘉家賓館服務生張○○指稱：於93年
      12 月24日10時至翌日10時於賓館內工作，25日凌晨O時許
      1名酒醉客人（經查為原告）進入賓館即擅自前往508號房
      睡覺，此時恰逢中正橋派出所員警前往臨檢，經在場員警
      協助找出身分證，並將原告請至櫃檯辦理登記，惟於員警
      登記查證時原告突然不見，再經在場人員共同找尋，始發
      現原告復逕至506號房內床上睡覺，經渠與在場員警叫醒
      後，與渠及員警發生拉扯，拉扯中造成渠右手拉傷，原告
      又稱皮包遺失，在場員警遂以沒錢不要投宿為由請原告下
      樓。員警離去後，原告再度上樓進入賓館，並於現場大聲
      喊叫吵鬧，賓館內客人打電話報案，幸有派出所員警第2
      次到場協助處理將原告帶離是以，原告喝酒滋事之情節，
      有93年12月26日中正橋派出所員警邱奕景電話訪問紀錄、
      福客多超商店員戴○○及副店長陳○○訪談紀錄、同年月
      27日嘉家賓館櫃檯服務生張○○訪談紀錄等相關資料影本
      附卷可稽，洵堪認定，案經中山分局依上開規定，核予記
      過處分，認事用法，洵無違誤。
    (三)有關原告原在萬華警分局警備隊服務，因與當時之上司相
      處不睦，因此申請調離該分局，嗣後獲准調中山警分局，
      在未到中山警分局報到前，即聞第2組組長謝德義流言，
      謂將原告整倒在中山分局，及其整人之事實云云，非為本
      府核布免職處分之標的，亦非本訴訟之標的，故被告所為
      之免職處分洵無違誤。
  二、被告中山分局部分：
    (一)有關原告指稱93年12月25日酒後欲投宿「嘉家賓館」，惟
      因皮包遺失，致與櫃檯人員發生爭執案，及至被告旁超商
      借車資200元案，被告調查時未體查實情，倒果為因，且
      調查報告書不公，不具公信力等事項：本案緣起於93年12
      月26日福客多超商（南京東路一段3號）副店長陳○○持
      錄影帶向被告投訴指稱：被告所轄警備隊警員甲○○（即
      原告）酒後欲向該店大夜班店員索取金錢，疑涉酒後滋事
      影響警譽，請求被告依規定處理，否則將訴諸電視媒體。
      另據被告所轄警備隊小隊長張○○報告略以：渠93年12月
      25日凌晨01時45分接獲臺北縣政府警察局永和分局中正橋
      派出所（下稱中正橋派出所）電話告知，原告於93年12月
      25日凌晨0時許，在臺北縣永和市○○路○段28 6號5樓即
      嘉家賓館酒後滋事，渠聽完電話將上述情形報告隊長知悉
      ，案經隊長指示立即與原告聯絡，惟無法接通原告行動電
      話。本案相關案情經被告詳細調查臚述如下：
      詢據嘉家賓館服務生張○○略以：渠93年12月24日10時
        至翌日10時於賓館內工作，25日凌晨0時許1名酒醉客人
        （經查為原告）進入賓館即擅自前往508號房睡覺，此
        時恰逢中正橋派出所員警前往臨檢，經在場員警協助找
        出身分證，並請原告至櫃檯辦理登記，惟於員警登記查
        證時原告突然不見，再經在場人員共同找尋，始發現原
        告復逕至506號房內床上睡覺，經渠與在場員警叫醒後
        ，原告大叫「怕我沒有錢哦」並與渠及員警發生拉扯，
        拉扯中造成渠右手拉傷，原告又稱皮包遺失，在場員警
        遂以沒錢不要投宿為由請原告下樓。員警離去後，原告
        再度上樓進入賓館，並於現場大聲喊叫吵鬧，賓館內客
        人打電話報案，幸有派出所員警第2次到場協助處理將
        原告帶走，否則渠賓館內幾個女生很害怕他酒後失態打
        他們，希望被告能給他點懲處教訓。
      詢據中正橋派出所警員邱○○略以：渠於25日凌晨0時
        擔服巡邏勤務，0時許獲報轄內嘉家賓館有人酒醉鬧事
        ，到達後發現1酒醉之人，經詢許久始表示其為中山分
        局警備隊警員甲○○（即原告），原告稱皮包遺失，沒
        有錢及證件，在賓館內醉言醉語，音量較大，又不願意
        離去，之後經渠以無線電聯絡，準備將其載返所查證身
        分，原告見狀始改稱願意離開，後經渠協助攔叫計程車
        搭載原告離去。渠約近凌晨02時另以電話向被告所轄警
        備隊查證確認原告身分無訛。
      詢據福客多超商值大夜班店員戴○○略以：渠於超商擔
        任24日23時至翌日9時大夜班店員，25日凌晨1時08 分
        許，原告渾身酒味進入店內，向渠要求交付200元，並
        要渠待會再向店外某不知人士（查無此人）索取，經渠
        詢問後，原告表示係為支付計程車車資，因渠與原告並
        無交情亦不熟識，故未將200元交付原告，隨後原告向
        渠索取超商店長家中電話並於當場撥打後，向渠表示電
        話不通後即自行離去。
      經詢據訪談原告內容略以：因於93年12月24日晚間20
        時許至中和與友人餐敘，22時許用餐結束因不勝酒力，
        即獨自1人前往「嘉家賓館」投宿，至賓館欲登記繳費
        時發現皮包遺失，以為皮包係掉在賓館內，故與店家發
        生口角，之後因有人報警，警方到場後原告即搭計程車
        離去，一早醒來已在隊上寢室，因當日酒醉，期間發生
        何事均不記得了。
      綜上，有關原告酒後至超商向店員索取金錢乙案，經審
        相關訪談紀錄、監視錄影帶，尚未涉有恐嚇取財刑責，
        惟酒後行為失態滋事影響警譽。另有關原告於嘉家賓館
        酒後鬧事，並拉傷賓館女服務生右手腕乙節，經審當事
        人及處理員警訪談紀錄暨指證原告照片等卷資屬實。本
        案應係原告於93年12月24日晚間與友人餐會後，因飲酒
        過量欲至嘉家賓館投宿，惟皮包遺失未帶金錢，酒後於
        該賓館大聲叫嚷滋事，經中正橋派出所員警於25日0時
        許前往處理，並協助原告搭乘計程車離開，惟原告搭車
        至被告所在旁超商，復因無法支付車資，假借酒意欲向
        超商店員索取金錢，並稱將由不知名人士代為歸還；另
        經詢原告雖辯稱飲酒過量，上述情節均已忘記，然案有
        相關人員訪談紀錄、超商監視錄影帶等卷資可稽，原告
        所言顯係推諉卸責之詞，殊難採信。查本案原告酒後滋
        事言行失檢，違反紀律，影響警譽情節重大屬實，依端
        正警察風紀實施計畫規定本應予以記1大過懲處，惟衡
        諸原告擔服勤務尚正常，故被告於93年12月27日以北市
        警中分人字第09366742300號令從輕核定記過2次懲處，
        認事用法尚無不當不公情事。
    (二)有關原告指稱：渠酒後搭乘計程車未向福客多超商店員要
      求交付、索取車資200元案，係被告所轄警備隊第2組人員
      假稱「福客多超商」副店長投訴，不實指控原告假借酒意
      欲向超商店員索取金錢，並與店員不熟識等。查據中山分
      局警員王○○稱：渠於93年12月26日16時許擔服分局「門
      崗」勤務時，位於分局隔壁「福客多超商」（住址：臺北
      市○○○路○段3號）之副店長陳○○（71年12月16日生
      ）手持1卷超商內之監視錄影帶，向渠報案指稱有被告員
      警於93年12月25日凌晨01時許，至該店要求當時大夜班之
      工讀生（戴○○）自店內櫃檯收銀機取出金錢交付該員警
      ，相關過程均為店內之監視錄影器材所攝錄，並揚言如警
      方不予受理，將訴諸於新聞媒體；王員聞訊後查覺事態嚴
      重，恐有員警違反警紀致影響警譽情事，允諾將秉公處理
      ，並將錄影帶收下，隨即將上情電話報告李隊長，經李隊
      長與被告所轄警備隊第2組謝組長聯繫後，王員遂奉隊長
      指示將該監視錄影帶陳報第2組以查明真相。查本案確係
      由福客多超商副店長自行持錄影帶向被告警員投訴，經王
      員向隊長報告後，依規定呈轉中山分局第2組詳細調查，
      且查本案原告假借酒意向「福客多超商」店員索討金錢屬
      實，有超商錄影帶、警員王員報告、副店長陳○○訪談筆
      錄，警備隊長與第2組組長電話通聯紀錄可資佐証，絕非
      虛偽不實指控。
    (三)另查原告雖曾參與執行93年5月10日及同年5月20日總統府
      警衛安全維護勤務，惟依「警察機關辦理獎懲案件規定事
      項」規定，核議獎勵應參酌出勤人員辛勞程度、出力事實
      ，以獎勵最直接出力人員為原則，職分內之行為，縱具微
      功，亦不予獎勵。本案原告勤務中並無特殊功績，亦非直
      接出力人員，故萬華分局未核予獎勵。
    (四)有關原告指稱：向被告報到後，於93年下半年度原告參加
      臺北市政府警察局3000公尺長跑訓練測驗，原告之成績是
      13分35秒，當然可得嘉獎1支，亦已呈報，至93年底亦未
      見到核文一事。經查被告「93年下半年常年訓練術科普測
      細部執行計畫」，係依內政部警政署93年5月18日警署教
      字第0930084934號暨臺北市政府警察局93年5月25日北市
      警訓字第09336554700號函辦理。體能（跑步）訓練普測
      ，日期訂於93年11月8、9、11、12、15、16、17、18、19
      日分9梯次實施；時間：每日下午12時至18時止，地點：
      臺北市大佳河濱公園（10號水門集合），原告依勤務表編
      排於11月9日參加3千公尺測驗，經測驗其成績為16分41
      秒，非原告所稱為13分35秒之成績，且原告年齡未滿40
      歲，依內政部警政署85年5月l日函頒「警察人員教育訓練
      實施計畫」計畫八規定附表15–1成績計算表為67分（男
      ），未達85分以上不予敘獎。
    (五)綜上，被告多次予原告自新機會，絕無打壓或處心積慮要
      免職原告；惟原告仍不知自愛珍惜警察工作，酒後滋事，
      為維護機關之紀律及獎優汰劣，始依規定予以原告免職處
      分。
    理  由
壹、關於公務人員保障暨培訓委員會94公審決字第150號復審決
    定部分：
一、按警察人員管理條例第2條規定：「警察人員之管理，依本
    管理條例之規定；本條例未規定者，適用有關法律之規定。
    」、同條例第28條規定：「警察人員平時考核，……。懲處
    ，分申誡、記過、記大過、免職及免官。前項獎懲標準，除
    依本條例規定外，由內政部商請銓敘部定之。」、同條例第
    31條規定：「警察人員有左列各款情形之一者，遴任機關或
    其授權之機關、學校應予免職：……十一、同一考績年度中
    ，其平時考核獎懲互相抵銷後累積已達2大過者。……前項
    第1款及第6款至第11款免職處分於確定後執行，未確定前應
    先行停職。依第1項免職者，並予免官。」復按同條例第32
    條規定：「警察人員之考績，除依本條例規定者外，適用公
    務人員考績法之規定。」次按公務人員考績法施行細則第15
    條規定：「本法第12條第1項第1款所稱平時考核獎懲得互相
    抵銷，指嘉獎、記功、記大功與申誡、記過、記大過得互相
    抵銷。前項獎懲，嘉獎3次作為記功1次；…申誡3次作為記
    過1次；記過3次作為記1大過。」是依上開規定，警察人員
    如於同一考績年度中，其平時考核獎懲互相抵銷後累積已達
    2大過者，即應予以免職，未確定前應先行停職，合先敘明
    。
二、本件原告前任職萬華分局及中山分局警備隊期間，自93年1
    月1日起至同年12月27日止，平時考核獎懲計有：嘉獎5次，
    申誡9次、記過6次，互相抵銷後（合計申誡4次、記過6 次
    ）累積已達2大過以上，中山分局審認其已構成前揭免職要
    件，爰邀請原告列席該分局考績委員會94年1月4日93年第7
    次考績委員會議陳訴意見，並呈報北市警局召開考績委員會
    審議。嗣北市警局於同年月14日94年第2次考績委員會邀請
    原告列席陳訴意見，案經與會委員討論結果認原告依法確已
    構成應予免職之要件，建議台北市政府予原告免職，經台北
    市政府以94年1月31日府人三字第09402524700號令核布原告
    免職，免職未確定前併予停職，此有中山分局人事室人事資
    料列印報表暨考績委員會議等相關資料影本附卷可稽。查原
    告93年考績年度中受有上開獎懲屬實，以其平時考核獎懲互
    相抵銷後累積確已達2大過以上，台北市政府爰以94年1月31
    日令核布予以免職，及免職未確定前並予停職，經核認事用
    法，並無違誤，訴願決定予以維持，亦無不合。
三、原告主張：其於93年12月25日酒後欲投宿「嘉家賓館」，惟
    因皮包遺失，致與櫃檯人員發生爭執案，及至中山分局旁福
    客多超商借車資200元案，被告調查時未體查實情，倒果為
    因，調查報告書顯然不公，且處分異常迅速，敘獎故意拖延
    ，意在惡整原告云云，查本案緣起於93年12月26日福客多超
    商（南京東路一段3號）副店長陳重勳持錄影帶至中山分局
    投訴指稱：原告於94年12月25日凌晨1時08分酒後欲向該店
    大夜班店員戴天豪索取金錢，疑涉酒後滋事影響警譽，請求
    中山分局依規定處理。另據嘉家賓館服務生張心儀指稱：於
    93年12月24日10時至翌日10時於賓館內工作，25日凌晨O時
    許1名酒醉客人（經查為原告）進入賓館即擅自前往508 號
    房睡覺，此時恰逢中正橋派出所員警前往臨檢，經在場員警
    協助找出身分證，並將原告請至櫃檯辦理登記，惟於員警登
    記查證時原告突然不見，再經在場人員共同找尋，始發現原
    告復逕至506號房內床上睡覺，經渠與在場員警叫醒後，與
    渠及員警發生拉扯，拉扯中造成渠右手拉傷，原告又稱皮包
    遺失，在場員警遂以沒錢不要投宿為由請原告下樓。員警離
    去後，原告再度上樓進入賓館，並於現場大聲喊叫吵鬧，賓
    館內客人打電話報案，幸有派出所員警第2次到場協助處理
    將原告帶離賓館，是原告喝酒滋事之情節，有93年12月26
    日中正橋派出所員警邱奕景電話訪問紀錄、福客多超商店員
    戴天豪及副店長陳重勳訪談紀錄、同年月27日嘉家賓館櫃檯
    服務生張心儀訪談紀錄、監視錄影帶等相關資料影本附卷可
    稽，洵堪認定，經中山分局依上開規定，核予記過2次處分
    ，認事用法，核無違誤，且該處分業經原告提起申訴及再申
    訴，均經駁回而告確定在案（詳如理由貳），原告再行爭執
    ，亦屬於法不合。
四、原告另主張：其曾參與執行93年5月10日及同年5月20日總統
    府警衛安全維護勤務，未予敘獎一節，依「警察機關辦理獎
    懲案件規定事項」規定，核議獎勵應參酌出勤人員辛勞程度
    、出力事實，以獎勵最直接出力人員為原則，職分內之行為
    ，縱具微功，亦不予獎勵。本案原告勤務中並無特殊功績，
    亦非直接出力人員，故萬華分局未核予獎勵，尚無不合。又
    原告指稱：其於93年下半年度參加臺北市政府警察局3000公
    尺長跑訓練測驗，原告之成績是13分35秒，當然可得嘉獎1
    次，亦已呈報，至93年底亦未見到核文一節，經查中山分局
    「93年下半年常年訓練術科普測細部執行計畫」，係依內政
    部警政署93年5月18日警署教字第0930084934號暨臺北市政
    府警察局93年5月25日北市警訓字第09336554700號函辦理，
    體能（跑步）訓練普測，日期訂於93年11月8、9、11、12、
    15、16、17、18、19日分9梯次實施；時間：每日下午12時
    至18時止，地點：臺北市大佳河濱公園，原告依勤務表編排
    於11月9日參加3千公尺測驗，經測驗其成績為16分41秒，非
    原告所稱為13分35秒之成績，且原告年齡未滿40歲，依內政
    部警政署85年5月l日函頒「警察人員教育訓練實施計畫」計
    畫八規定附表15–1成績計算表為67分（男），未達85分以
    上不予敘獎，中山分局未予敘獎，亦無不合。
五、至原告指稱：原告原在萬華警分局警備隊服務，因與當時之
    上司相處不睦，因此申請調離該分局，嗣後獲准調中山分局
    ，在未到中山分局報到前，即風聞第2組組長謝德義流言，
    謂要將原告整倒在中山分局，並列舉其整人之事實云云，查
    原告所指各節均與本件台北市政府核布免職處分無關，並非
    本訴訟之標的，故不予審究。本件事証已臻明確，原告聲請
    勘驗監視錄影帶，核無必要，併予敘明。
六、綜上所述，台北市政府以94年1月31日府人三字第094025247
    00號令核布原告予以免職，免職未確定前應先行停職，經核
    認事用法，並無違誤，復審決定予以維持，亦無不合，原告
    仍執前詞訴請撤銷，為無理由，應予駁回。
貳、關於公務人員保障暨培訓委員會94公申決字第93號再申訴決
    定部分：
一、按公務人員保障法關於申訴再申訴程序後之救濟並無準用復
    審程序得向行政法院提起司法救濟之規定，此觀公務人員保
    障法第84條並無準用第72條之規定自明。亦即再申訴程序係
    最終之救濟程序，不得對之再提起行政訴訟。
二、本件原告不服中山分局於93年12月27日給予記過2次之處分
    ，於94年1月27日向該分局提出申訴，經該分局於94年2月25
    日以北市警中分督字第09430521000號書函予以駁回，復提
    起再申訴，經保訓會於94年7月5日以94公申決字第93號再申
    訴決定予以駁回，有各該書函及決定書附卷可稽，揆之首揭
    說明，原告對該再申訴決定不得提起行政訴訟，其再行提起
    ，顯非合法，應予駁回。
參、據上論結，本件原告之訴為一部無理由，一部不合法，爰依
    行政訴訟法第98條第3項前段，判決如主文。
中    華    民    國    95      年    2    月    23    日
                  第六庭審判長法  官   林樹埔
                              法  官   陳鴻斌
                              法  官   許瑞助
上為正本係照原本作成。
如不服本判決，應於送達後20日內，向本院提出上訴狀並表明上
訴理由，如於本判決宣示後送達前提起上訴者，應於判決送達後
20日內補提上訴理由書（須按他造人數附繕本）。
中    華    民    國    95      年    2    月    23    日
                              書記官   鄭聚恩


司法院資訊處製作；財團法人民間司法改革基金會備份。
